【裁判字號】    98,毒抗,85
【裁判日期】    980226
【裁判案由】    毒品危害防制條例
【裁判全文】
臺灣高等法院刑事裁定                  98年度毒抗字第85號
抗  告  人
即  被  告  甲○○
上列抗告人甲○○因違反毒品危害防制條例案件，不服臺灣士林
地方法院97年度毒聲字第496 號，中華民國97年12月17日裁定（
聲請案號：臺灣士林地方法院檢察署檢察官97年度聲觀字第396
號），提起抗告，本院裁定如下：
    主  文
抗告駁回。
    理  由
一、聲請意旨略以：被告甲○○於民國97年3 月16日16時30分往
    前回溯72小時以內某時，在不詳處所，施用第二級毒品甲基
    安非他命一次，爰依毒品危害防制條例第20條第1 項規定，
    聲請裁定令被告入勒戒處所觀察、勒戒等語。
二、原裁定意旨略以：被告於警詢時雖矢口否認有何施用第二級
    毒品甲基安非他命之犯行，然警方於97年3 月16日16時30分
    許所採之被告尿液，經送鑑定結果，確實呈現甲基安非他命
    陽性反應乙情，有臺灣檢驗科技有限公司97年4 月15日出具
    之濫用藥物檢驗報告1 紙附卷可稽，且查獲被告之現場另查
    得甲基安非他命吸食器1 組，則聲請人所指前揭被告施用第
    二級毒品安非他命之犯行，已堪認定屬實，被告空言否認犯
    行，顯屬飾卸之詞，諉無足取。從而，聲請人聲請令被告入
    勒戒處所觀察、勒戒，即與毒品危害防制條例第20條第1 項
    之規定相符等語。
三、抗告意旨略以：被告絕未有施用甲基安非他命之犯行，而被
    告平常有在服用中藥、西藥，判斷有可能係因此之故，始會
    造成聲請意旨中所稱「尿液經檢驗結果呈甲基安非他命陽性
    反應」之結果，乃聲請能將本案所採之尿液再予送請其他機
    關或單位複驗。另吸食器1 組乃屬王福明所有，查獲處所亦
    非被告所承租。再者，被告之祖母因病住院，賴被告照料。
    綜合以上原因，請撤銷原裁定等語。
四、經查：
  (一)被告之尿液經送臺灣檢驗科技股份有限公司檢驗，經以EIA
    酵素免疫分析法初步檢驗，檢驗結果安非他命類藥物呈陽性
    反應，再以GC/MS 氣相層析/ 質譜儀法確認檢驗，結果判定
    為安非他命類甲基安非他命陽性反應，此有該公司97年4 月
    15日出具之濫用藥物檢驗報告可憑，已可認定被告尿液檢體
    中之安非他命代謝含量，確係施用安非他命所致。而按甲基
    安非他命經口服投與後約百分之七十於二十四小時內自尿中
    排出，約百分之九十於九十六小時內自尿液中排出，由於甲
    基安非他命成分之檢出與投與方式、投與量、個人體質、採
    尿時間與檢測儀器之經密度等諸多因素有關，因此僅憑尿液
    中僅呈安非他命陽性反應，並無法確實推算吸食時間距採集
    時間之長短，惟依上述資料推斷，最長可能不會超過四日，
    業經行政院衛生署藥物食品檢驗局81年2 月8 日（八一）藥
    檢字第○○一一五六號函示明確。
  (二)被告雖以該檢驗報告結果可能係渠採尿前服用中藥、西藥所
    致云云。然查，其是否於採尿前服用藥物？其服用期間？被
    告均未能提出確切證據以明之，是其抗辯服用藥物一節，已
    難憑信；又縱被告於採集尿液前確有服用藥物之情形，惟按
    尿液毒品檢驗如以免疫分析法篩驗，有可能因藥品交叉反應
    ，而對服用毒品或甲基安非他命以外藥物者之尿液產生偽陽
    性結果（不會產生偽陰性結果），然若再以薄層分析法檢驗
    ，應可絕除大部份偽陽性問題，惟若能使用較先進之氣相層
    析質譜儀分析法確認，則可完全排除偽陽性之干擾，為法務
    部調查局第六處87年9 月29日（八七）發技（一）字第八七
    ○七四五七四號函所揭示意旨，是則臺灣檢驗科技股份有限
    公司以上開方法初步檢驗並為確認，確符合於藥物檢驗之程
    序，自足確認被告尿液中確含有甲基安非他命成分而排除因
    服用藥物所可能產生之偽陽性（即尿液中不含某成分，而檢
    驗顯示含有該成分之現象）反應。
  (三)原審依毒品危害防制條例第20條第1 項之規定，裁定抗告人
    應送勒戒處所觀察、勒戒，並無不合。被告猶執前詞否認施
    用第二級毒品，提起抗告，為無理由，應予駁回。
據上論斷，應依刑事訴訟法第412 條裁定如主文。
中    華    民    國    98    年    2     月    26    日
                  刑事第十五庭審判長法  官  吳昭瑩
                                    法  官  李正紀
                                    法  官  李釱任
以上正本證明與原本無異。
不得再抗告。
                                    書記官  張玉如
中    華    民    國    98    年    3     月    2     日


司法院資訊處製作；財團法人民間司法改革基金會備份。
